# 关于整体变更个人股东纳税的问题

提问人：Sanger_Wang 时间：2011-09-09 08:10:21
各位大师，公司整体改制，以净资产折股按一定比列折股，应视同分配个人股东需要交纳个人所得税。计算的基础是只针对留存收益转为股本的部分还是应该对全部的留存收益（就是转为资本公积的留存收益也要纳税，假设折股后权益类项目只有股本和资本公积）。个人认为应该针对全部留存收益视同分配进行计交个人所得税。

回答人：chenyiwei
这个问题一直没有全国统一的处理意见。建议咨询公司所在地的主管地方税务机关。

回答人：chenyiwei
回复 Sanger_Wang 的帖子
这个问题确实存在漏洞，但据我所知也有些地方的税务机关仅要求在折股环节就转增为股本的这部分留存收益计税。当然以后再转让股份时，计税基础就低了。